

Phạm Thị Thuỳ Trang

Nhân Viên Kế Toán - Accounting

Ngày sinh: 23/10/1999

Giới tính: Nữ

Điện thoại: 0353630359

Email: trangtrang9973@gmail.com

Địa chỉ: 33 Trần Hưng Đạo, TP Đồng Hới, Quảng Bình

Website: http://fb.com/trangtrang

MỤC TIÊU NGHỀ NGHIỆP

Mục tiêu ngắn hạn: Tìm kiếm công việc phù hợp với quỹ thời gian hiện có, cố gắng phát triển trình độ chuyên môn và hoàn thiện bản thân. Bản thân sẽ luôn nổ lực phấn đấu cũng như hoàn thành tốt công việc trong lĩnh vực đã đảm nhân.

Mục tiêu dài hạn: Bản thân với những kỹ năng, kinh nghiệm được đúc kết trong quá trình làm việc và một thái độ học hỏi không ngừng. Tôi đã và đang nổ lực cố gắng để trở thành 1 kế toán giỏi.

HỌC VẤN

9/2017 - 2/2020 Trường Cao đẳng Kinh tế - Kế hoạch Đà Nẵng

Chuyên ngành: Kế Toán Tổng Hợp

Chuyên ngành: Kế toán

+ Tốt nghiệp loại Xuất Sắc, điểm trung bình 8.57+ Trong quá trình học, 3 năm liên tục đạt học bổng

KINH NGHIỆM LÀM VIỆC

9/2019 - 1/2020	Cửa hàng Giang Nam Mart Nhân viên bán hàng kiêm Thu ngân - Thời sinh viên tôi cũng đã từng đi làm thu ngân 5 tháng tại Cửa hàng Giang Nam Mart
10/2019 - 01/2020	Trường Cao đẳng Kinh tế - Kế hoạch Đà Nẵng Kế Toán Trưởng - Tôi đã có 3 tháng thực tập tại trường thực hành xử lý các hoá đơn - chứng từ, lên sổ sách và lập báo cáo tài chính Biết Sử dụng phần mềm kế toán Misa,kê khai thuế, excel, word - Đã làm sơ qua báo cáo tài chính trên cả excel và phàn mềm Misa
11/2019 - 3/2020	Công ty Cổ phần Công nghệ Dữ liệu DSA Nhân Viên Kế Toán - Quản lý thu - chi tại công ty - Lập và xử lý các chứng từ : phiếu thu, phiếu chi, hoá đơn - Trực tiếp làm việc với ngân hàng: rút tiền, lấy sổ phụ, sao kê - Thực hiện các công việc khác do cấp trên giao

05/2020 - 04/2021

Công ty CP Công nghệ IRTECH

Nhân viên kế toán

- Các công việc cơ bản về kế toán như: xử lý chứng từ, kiểm tra tính hợp pháp của chứng từ, thu chi, lập và xuất hoá đơn bán hàng, ghi sổ sách, hạch toán phần mềm, theo dõi công nợ...

- Thực hiện các giao dịch ngân hàng, bảo hiểm xã hội, soạn thảo hợp đồng theo hướnh có lợi cho công ty.

HOẠT ĐỘNG

Nhóm tình nguyện

Tình nguyện viên

Thường xuyên tham gia các hoạt động sinh viên tình nguyện, hiến máu nhân đạo của Trường phát động

CHỨNG CHỈ

2019 Tin học cơ bản

GIẢI THƯỞNG

2017,2018,2019 Học bổng học tập

CÁC KỸ NĂNG

Kỹ năng làm việc nhóm

Kỹ năng giao tiếp

Kỹ năng thuyết trình

Kỹ năng giải quyết vấn đề

SỞ THÍCH

Ca hát, đi du lịch và chơi bóng chuyền.